【裁判字號】    92,訴,725
【裁判日期】    920409
【裁判案由】    毒品危害防制條例
【裁判全文】
臺灣板橋地方法院刑事判決                          九十二年度訴字第七二五號
    公  訴  人  臺灣板橋地方法院檢察署檢察官
    被      告  甲○○
右列被告因毒品危害防制條例案件，經檢察官提起公訴 (九十一年度毒偵字第四二九
三號)，本院判決如左：
    主  文
甲○○連續施用第一級毒品，處有期徒刑捌月；又連續施用第二級毒品，處有期徒刑
伍月。應執行有期徒刑壹年。
扣案之第一級毒品海洛因肆小包（驗餘淨重零點玖零公克）、第二級毒品安非他命貳
小包（淨重壹公克）沒收銷燬。
    事  實
一、甲○○前因施用毒品案件，經強制戒治後停止戒治交付保護管束期滿，由臺灣高
    雄地方法院檢察署檢察官於八十九年八月三十一日以八十九年度戒毒偵字第八四
    八號不起訴處分確定。詎其於五年內復基於概括犯意，自九十一年六月間起至十
    二月三日及自九十一年六月間起至十一月底止，連續在臺北縣汐止市○○街八十
    八巷二十一號及台北縣中和市○○路一六○巷五號九樓、臺北縣中和市地區友人
    住處等處，分別以將第一級毒品海洛因摻入香煙及將第二級毒品安非他命放置於
    錫箔紙上施用之方式，施用第一級毒品海洛因及第二級毒品安非他命多次。嗣於
    九十一年十二月三日十二時三十分許，經警在臺北縣中和市○○路一六０巷旁排
    水溝拘提甲○○到案，並在其身上扣得第一級毒品海洛因四小包、注射針筒九支
    （其中二支已使用、另七支未使用），並在其駕駛之Ｔ九─八二一九號自用小客
    車內扣得非其所有之玻璃球吸食器一個，復循線至臺北縣汐止市○○街八八五巷
    二十一號二樓住處扣得第二級毒品安非他命二小包（共淨重一公克）。
二、案經臺北市政府警察局大安分局報請臺灣板橋地方法院檢察署檢察官偵查起訴。
    理  由
一、右揭犯罪事實，業據被告甲○○於本院審理中坦承不諱，且其經警採集送驗之尿
    液，經檢驗結果，確呈甲基安非他命、鴉片陽性反應，此有臺北市立療養院九十
    一年十二月九日煙毒尿液檢驗報告書一紙附卷可稽。又於被告身上扣得之白色粉
    末四小包，經檢驗結果，確係第一級毒品海洛因，驗餘淨重０．九０公克，此有
    法務部調查局九十二年一月二十七日鑑定通知書乙紙附卷為證，復有扣案之第二
    級毒品安非他命二小包附卷可佐。從而本件罪證明確，被告犯行應堪認定。
二、核被告甲○○所為，係犯毒品危害防制條例第十條第一項之施用第一級毒品罪及
    同條第二項之施用第二級毒品罪。其非法持有第一級毒品海洛因及第二級毒品安
    非他命之低度行為，已為渠進而施用之高度行為所吸收，均不復另論。又被告先
    後多次施用海洛因及安非他命之數行為，時間緊接，所犯罪名相同，顯係出於概
    括之犯意為之，為連續犯，爰依刑法第五十六條之規定以一罪論，並加重其刑。
    至公訴人雖認被告前開施用第二級毒品犯行係犯同條例第十一條第二項之持有第
    二級毒品罪云云，惟查被告於九十一年十二月三日為警查獲時所採集之尿液，經
    檢驗結果，有安非他命陽性反應，此有前開鑑定書可證，質之被告於審理中亦供
    承施用第二級毒品等語，則公訴人前開所認顯有誤會，惟其持有第二級毒品之低
    度行為與施用第二級毒品之高度行為屬實質上一罪，為起訴效力所及，本院自得
    予以審酌。又公訴人雖僅就被告自九十一年十一月初起至十二月二日止之施用第
    一級毒品海洛因及九十一年十二月三日持有第二級毒品安非他命犯行部分提起公
    訴，其餘部分未據起訴，惟該未起訴部分與起訴部分分別有連續犯之裁判上一罪
    關係，均為起訴效力所及，本院自得併予審究。又被告所犯前開二罪，犯意各別
    ，罪名互異，應予分論處罰。爰審酌被告之品行、犯罪之動機、目的、手段及犯
    罪後態度良好坦承犯行等一切情狀，分別量處如主文所示之刑，並定其應執行之
    刑，以示懲儆。
三、扣案之第一級毒品海洛因四小包（驗餘淨重０、九０公克）、第二級毒品安非他
    命二小包（淨重一公克），為查獲之毒品，爰依毒品危害防制條例第十八條第一
    項前段之規定，併予宣告沒收銷燬之；至在被告身上扣得之注射針筒九支及在其
    駕駛之車輛上扣得之玻璃球吸食器一個，訊據被告否認為其所有，辯稱：均為伊
    朋友所有留在伊車上等語，且參以被告所承其施用毒品之方式為將毒品放置於香
    煙或錫箔紙上施用，衡情應無使用上開注射針筒及吸食器之必要，此外復查無其
    他積極證據足認上開物品為被告所有，與本案尚無關連，自毋庸於本案宣告沒收
    之，附此敘明。
據上論斷，應依刑事訴訟法第二百九十九條第一項前段，毒品危害防制條例第十條第
一項、第二項、第十八條第一項前段，刑法第十一條前段、第五十六條、第五十一條
第五款，判決如主文。
本案經檢察官楊雅清到庭執行職務
中      華      民      國    九十二    年      四      月      九      日
                                    臺灣板橋地方法院刑事第六庭
                                        法  官  徐   蘭   萍
右正本證明與原本無異
如不服本判決應於送達後十日內向本院提出上訴狀
                                        書記官  莊   川   億
中      華      民      國    九十二    年      四      月     十一     日
附錄本案論罪科刑法條全文：
毒品危害防制條例第十條：
施用第一級毒品者，處六月以上五年以下有期徒刑。
施用第二級毒品者，處三年以下有期徒刑。
毒品危害防制條例第十八條：
查獲之毒品及專供製造或施用毒品之器具，不問屬於犯人與否，均沒收銷燬之。但合
於醫藥或研究之用者，得不予銷燬。
前項合於醫藥或研究用毒品或器具之管理辦法，由法務部會同行政院衛生署定之。


司法院資訊處製作；財團法人民間司法改革基金會備份。
